【裁判字號】    89,易,337
【裁判日期】    890426
【裁判案由】    違反著作權法
【裁判全文】
臺灣彰化地方法院刑事判決                          八十九年度易字第三三七號
    公  訴  人  臺灣彰化地方法院檢察署檢察官
    被      告  甲○○
右列被告因違反著作權法案件，經檢察官聲請簡易判決處刑 (八十八年度偵字第九二
七三號)及台中地方法院檢察署檢察官聲請併辦（八十九年度偵字第三三八九號、四
０七七號），本院適用通常程序審理判決如左：以明知為侵害著作權之物意圖散佈而陳列之方法，侵害他人之著作權，處有期徒刑肆
    主  文
甲○○以明知為侵害著作權之物意圖散佈而陳列之方法，侵害他人之著作權，處有期
刑肆月，併科罰金新台幣伍萬元，有期徒刑如易科罰金，罰金如易服勞役，均以銀元
參佰元即新台幣玖佰元折算壹日。
扣案如附表一所示之錄音帶貳捲、如附表二所示之錄音帶柒捲、如附表三所示之ＣＤ
唱片捌拾肆片、如附表四所示之錄音帶貳佰伍拾柒捲均沒收。
    事  實
一、甲○○明知綽號「阿財」之年籍不詳男子所兜售之錄音帶及ＣＤ唱片為侵害上華
    國際企業股份有限公司、滾石國際音樂股份有限公司、福茂唱片音樂股份有限公
    司、科藝百代股份有限公司、新力哥倫比亞音樂股份有限公司、博德曼股份有限
    公司、巨石音樂有限公司、香港商環球國際音樂有限公司台灣分公司、豐華唱片
    股份有限公司、台灣藝能動音有限公司、華納國際音月股分有限公司（以下分別
    簡稱上華、滾石、福茂、科藝百代、新力、博德曼、巨石、環球、豐華、台灣藝
    能，華納公司）著作權之非法重製盜版錄音帶及ＣＤ唱片，仍於民國八十八年八
    月十日，在台中縣后里鄉星期二夜市，以錄音帶每捲新臺幣（下同）五十元、Ｃ
    Ｄ唱片每片一百元，向「阿財」買進，並基於意圖散布之概括犯意，在台中縣豐
    原市、台中縣后里鄉、彰化縣溪湖鎮等地夜市，將之設攤陳列並販賣前揭侵害著
    作權之錄音帶及ＣＤ唱片，以錄音帶每捲一百元、ＣＤ唱片每捲一五十百元賣出
    營利；又於八十九年二月十七日在不詳地點向不詳年籍姓名之人，以每捲五十元
    之價格購入仿冒「新點子音樂有限公司（下稱新點子公司）」、名稱為「舞曲財
    神咒」之盜版錄音帶七捲，在台中縣后里鄉○○路與月湖路之間空地夜市擺攤陳
    列、販售；另於八十九年二月上旬，在臺中縣后里鄉某夜市，因不詳年籍姓名之
    人兜售錄音帶名稱「臺語流行金榜３」，內含盜版「大旗製作害著股份有限公司
    （下簡稱大旗公司）」所享有著作權、由孫淑媚主唱、曲名「愛的滋味」之歌曲
    之錄音帶，甲○○即向之以每捲五十元之價格購買二十捲在其於台中縣潭子鄉○
    ○路光男夜市擺攤轉賣，擬以每捲一百元之售價出售，為警當場查獲陳列於該攤
    位之錄音帶二捲。以此方式意圖散布而陳列前揭侵害著作權之物而侵害前揭上華
    、滾石、福茂、科藝百代、新力、博德曼、巨石、環球、豐華、台灣藝能、華納
    公司、新點子公司、大旗公司之著作權，並賴以為生活之資而以此為常業。迄分
    別於八十八年九月十八日晚上九時許，於彰化縣溪湖鎮○○里○○街七號左側空
    地擺攤時為警察獲，並當場扣得侵害上華、滾石、福茂、科藝百代、新力、博德
    曼、巨石、環球、豐華、台灣藝能、華納公司著作權之雷射光碟唱片八十四片、
    錄音帶二百五十七捲；及於八十九年二月十七日晚間八時許，在台中縣后里鄉○
    ○路與月湖路之間空地夜市擺攤時為警察獲，並扣得侵害新點子公司「舞曲財神
    咒」著作權之錄音帶七捲；另於八十九年三月三日晚間八時五十分，在台中縣潭
    子鄉○○路光男夜市擺攤時為警察獲，並扣得前開錄音帶名稱「臺語流行金榜３
    」，內含孫淑媚主唱、曲名「愛的滋味」之歌曲、侵害大旗公司著作權之錄音帶
    二捲。
二、案經上華、滾石、福茂、科藝百代、新力、博德曼、巨石、環球、豐華、台灣藝
    能、華納公司訴由彰化縣警察局溪湖分局報告臺灣彰化地方法院檢察署檢察官偵
    查起訴，及新點子公司訴由台中縣警察局大甲分局、大旗公司訴由豐源分局報請
    臺灣台中地方法院檢察署檢察官聲請併案審理。
    理  由
一、右揭事實，業據被告甲○○於警訊、偵查及本院審理中坦承不諱，核與告訴代理
    人丙○○、丁○○、乙○○於警訊中指訴之情節相符，且有如附表一、二、三、
    四所示之盜版ＣＤ唱片、錄音帶等扣案，本案事證明確，被告犯行堪以認定。
二、核被告所為，係犯著作權法第九十三條第三款、八十七條第二款之侵害著作權罪
    。爰審酌被告之品行、犯罪之動機、目的、手段、所生之危害、所得之利益及犯
    罪後之態度等情狀，量處如主文所示之刑，並諭知易科罰金、易服勞役之折算標
    準。扣案如附表一、二、三、四所示之ＣＤ唱片及錄音帶係被告所有供犯罪所用
    之物，應依刑法第三十八條規定併予宣告沒收之。
據上論斷，應依刑事訴訟法第二百九十九條第一項前段、第三百條，著作權法第九十
三條第三款、第八十七條第二款，現行法規所定貨幣單位折算新台幣條例第二條，刑
法第十一條前段、第四十一條、第四十二條第二項，第三十八條第一項第二款，罰金
罰鍰提高標準條例第二條，判決如主文。
本案經檢察官林俞妙到庭執行執務。
中    華    民    國    八十九    年      四        月      二十六      日
                                臺灣彰化地方法院刑事第三庭
                                    法      官  吳俊螢
附表一:
     錄音帶名稱「臺語流行金榜３」，內含盜版大旗製作害著股份有限公司所享有
     著作權、由孫淑媚主唱、曲名「愛的滋味」之歌曲之錄音帶二捲。
附表二：
    仿冒新點子音樂有限公司、名稱為「舞曲財中神咒」之盜版錄音帶七捲。


司法院資訊處製作；財團法人民間司法改革基金會備份。
